---
title: "利用高德地图API生成行政区划图"
author: "周强"
date: "2018年3月15日"
output: html_document
   
---

```{r setup, include=FALSE}
knitr::opts_chunk$set(echo = TRUE)
```

### 介绍

在利用地图开展各种分析或制图时，准确的行政区划底图往往是不可或缺的。但由于我国目前行政区划（特别是区县级）调整比较频繁，互联网上的免费资源通常比较陈旧，只用这样的底图往往就不能准确反映现实情况了。好在高德地图提供了行政区域查询的WEB服务API[接口](http://lbs.amap.com/api/webservice/guide/api/district/)，可以通过这个接口查询我国各级行政区的行政区划地理空间信息，并利用返回的点坐标生成各级行政区划图。这样就可以利用高德地图的数据生产比较新的行政区划图了，而且高德说是“**唯一能让用户查询到乡镇/街道级别信息且小时级更新数据的公开API**”。惊喜不惊喜，意外不意外？废话不多说，下面我们就用R语言来即时生成行政区划底图吧。

### 抓取信息

```{r pack1,message=FALSE,warning=FALSE}
library('httr')
library('jsonlite')
library('tidyverse')
```
这部分需要的是以上几个包。
```{r get_location,echo=TRUE}
options(digits=11)
get_location<- function(address){
  key = '7c6b6c0d1b641f4aa9cdb7d2229ae728'                            #需要预先申请一个高德API的key
  url = 'http://restapi.amap.com/v3/config/district?' %>%
        paste('keywords=' , address ,
              '&key=' ,key ,
              '&subdistrict=1' ,                                      #返回指定行政区下级的行政区信息,
                                                                      #最多可以返回三级
              '&extensions=all',
               sep = '')
  geoinfo<-GET(url)%>% content(as="text",encoding="UTF-8") %>% 
        fromJSON(flatten = TRUE)                                      #返回信息的类型是可以选择的                    
  return(geoinfo)
}
```
根据高德的官方指南，就可以编写这么一个小小的爬虫来抓取相应行政区的信息了，所以还是要认真的阅读一下高德的指南。这个爬虫就只需要一个参数*address*，支持中文地名，也支持数字形式的区域编码（adcode）。用中文地名查询时到了市、县这个层级就有可能碰到多义性的问题了，也就是一个关键字对应多个区域的情况，高德建议大家尽量使用adcode，可以在[这里](http://lbs.amap.com/api/webservice/download)下载。不过由于返回的信息里包括了下级行政区域的信息，我们可以通过上级行政区域获得所有下级行政区域的adcode，非常简单，我在后面也是用这个机制直接抓取指定行政区里所有下级行政区的adcode。值得一提的是预定设定小数点位数`options(digits=11)`。由于地理坐标小数点后的位数比较多，如果不预先指定小数点位数的话，按照R默认的精度就会出现显示不完整的情况。下面，我们赶紧来拿浙江做个例子吧。
```{r get_add,cache=TRUE}
zj<-get_location('浙江省') %>% '[['('districts')

```
返回的信息是一个包含了六个元素的列表，这个列表的*districts*元素包含了我所需要的所有信息，所以这里就直接一步提取出来了，有兴趣的小伙伴可以自己查看返回列表的信息。下面我们就来看看这个*districts*元素长什么样子吧。
```{r str_add,echo=FALSE,dependson='get_add'}
str(zj)
```
为了比较清晰的展示数据结构，我选择只返回了下一级行政区的信息（`subdistrict=1`），也就是浙江的地级市信息。在实际中我设定`subdistrict=3`，可以一步返回浙江所有镇的信息。
*polyline*这个元素里就是我们要找的行政区边界上的坐标点的信息，目前是一个很长的字符串，后面主要的工作其实就是分割――转换类型――转换坐标系――生成地理空间对象，然后就可以作图啦。下面，我们就来处理浙江省的边界。

### 清洗、转换
```{r str_zj$polyline,echo=FALSE}
str(zj$polyline)
```
老规矩，先来看看*polyline*的结构。类型，字符串型（chr)；坐标是以经纬度的形式记录的，经纬度之间用**"，"**分隔，而每对坐标之间用**"；"**分隔。在后面，我们还看到了一个分隔符号**"|"**，这是什么意思呢？这表示着行政区并非只包括一个多边形。由于岛屿、飞地等类型的行政区，一个省的行政区可能会包括很多的独立多边形。每一个多边形之间都是用**"|"**来分隔。了解清楚了数据结构，就可以开始进行分割和转换了。下面给出代码。
```{r tidy,dependson='get_add',message=FALSE,warning=FALSE,cache=TRUE}
library('rlist')
library('Rgctc2',lib.loc='C:/Users/zhouq/Documents/GitHub/R_coordination_transformation')
library('sf')

zj$polyline<-zj$polyline %>% 
             str_split('\\|') %>% 
             lapply(str_split,';') %>% 
             '[['(1)%>% lapply(str_split,',') %>%     #以上对字符串进行分隔，得到一个多层嵌套的列表            
             lapply(lapply,as.numeric) %>%      
             lapply(list.rbind)%>%                    #转换数据类型，并合并行，形成若干矩阵。
  
             lapply(gcj02_wgs84_matrix_matrix) %>%    #转换投影坐标系
  
             lapply(list) %>% 
             st_multipolygon %>% st_sfc(crs=4326)     #将polyline列定义为sfc属性
zj_sf<-st_sf(zj)                                      #将整个zj数据框定义为sf对象
```
这里加载的三个包都值得一提，**rlist**是R语言里对list对象进行操作的神器。由于list对象的非结构性，并且可以多层嵌套，所以一个字符串经过多次分割后就形成了有三四个层次深度嵌套的list对象，后面的工作无论是数据类型转换还是坐标系的转换都涉及到对list对象的深层操作。我基本上用的是**base**包里的`lapply`函数嵌套以应对，但是也少不了要借助**rlist**包里很多函数。这段最后的代码里真正属于**rlist**包的函数实际上只有`list.rbind`一个了，但是实际上在调试的过程中我借助了很多这个包里的函数进行debug。如果对抓取网络地理信息数据有兴趣的话，应该都是要对抓下来的数据首先进行一番这样的操作的。
**Rgctc2**包是用来转换投影坐标系的。出于保密的需要，高德、百度提供的坐标信息都是经过转换加密的，一般转换成wgs84投影坐标系通用性会更好。这种转换网上有各种语言的源代码也有各种小工具，但是目前R语言里好像还没有专门用于这个转换的包。于是我就自己简单写了一个包，可以在[这里](https://github.com/zhouqiangnju/R_coordination_transformation)下载。这个包功能很简单，目前就只能从高德转换到WGS84（完整的功能应该能实现高德、百度、WGS84中任意两种坐标系互转，而且在R中要用的方便话还要考虑各种数据类型的输入输出，所以还是个蛮大的工程，如果后面有兴趣就慢慢完善吧。因为不会，所以还没有搞帮助文档。）`gcj02`就是高德采用的坐标系，`wgs84`是我们要转换成的通用坐标系,`matrix_matrix`分别是输入和输出的数据类型。这个包里所有的函数基本上都是这个命名规则。
**sf**包则是R里用来生成地理空间对象的包，是**sp**包的升级换代。相比于传统的**sp**包属性层和地理空间信息层分隔的复杂存储方法，**sf**包就是基于数据框的，非常便于在R语言中进行操作，也是更加主流的GIS数据存储方式。由于目前得到了ggplot2的支持，专门加了一个对象`geom_sf`用于**sf**对象的作图，所以目前看来前途非常光明啊。
这里可以再看一下zj这个数据框，实际上只要把*polyline*这一列转换成**sf**对象必需的*sfc*列（也就是专门用于存储地理空间信息的列），整个zj数据框就可以定位为**sf**对象了，非常方便。`st_sfc(crs=4326)`这个命令就是用来转换*polyline*列的。转换完成后我们再看*polyline*列的属性
```{r polyline_attributes,echo=FALSE}
attributes(zj$polyline)
```
可以看到，已经附加了很多地理空间信息。
不方便的地方在于，不同的地理空间对象类型（就是点、线面）所对应的*sfc*列对数据格式的要求不同而且比较严格，比如说我这里所采用的*multipolygon*这个对象，他只接受*list(list(matrix),list(matirx),......)*这种格式的数据,而这里的*matrix*是由坐标对构成的矩阵，所以也就是*matrix(c(lng1,lat2),c(lng2,lat3).....)*，是一个一维的矩阵，在R里面生成这样一个矩阵还是有点技巧的（基于列表的建议用`list.rbind`，基于数据框也就是两列经纬度数据的下面再说）。所以上手这个包还是有点门槛的，需要一定时间来熟悉。
###成图
最艰难的阶段已经过去啦，下面就是愉快的画图啦。加载**ggplot2**，一行命令就出图。
```{r ggplot_zj,fig.cap='浙江省行政区图'}
library(ggplot2)
ggplot()+geom_sf(data=zj_sf)
```
###延伸
通过以上的方法，我们可以一个行政区一个行政区的得到他们的边框，然后通过`rbind`得到更大区域的图了。然而，这样的方式是太low了。我们要充分利用R语言里的`apply`函数家族，一下子得到浙江省所有地级市的行政区图。直接上代码。
```{r,echo=TRUE,message=FALSE}
library(tidyverse)
library(sf)
library(rlist)
library(httr)
library(jsonlite)
library(Rgctc2)
zj_city<-zj %>% "["('districts') %>% '[['(1) %>% '[['(1) 

zj_city<-lapply(zj_city$adcode,get_location)  %>%
         list.map(districts) %>% 
         lapply(select,-districts) %>% 
         list.rbind
zj_city$polyline<-zj_city$polyline %>% 
                  str_split('\\|') %>% 
                  lapply(str_split,';') %>% 
                  lapply(lapply,str_split,',') %>%
                  lapply(lapply,lapply,as.numeric) %>% 
                  lapply(lapply,list.rbind) %>%
                  lapply(lapply,gcj02_wgs84_matrix_matrix) %>% 
                  lapply(lapply,list) %>%
                  lapply(st_multipolygon) %>%st_sfc(crs=4326)

zj_city<-st_sf(zj_city)

```